Frederico Maciel Xavier

R: Vereador João Saturno, 918. Nova cidade. Sete Lagoas MG.

(31) **99491-7753** e **3774-8552** Habilitado: A/D

Resumo Profissional:

Graduado em curso superior de tecnologia em gestão financeira (2018), com experiência na área industrial, comercial, hotelaria e eventos. Realizando vendas e pacotes empresariais, atendimento de pós venda, além de coordenar e organizar setores. Com disponibilidade e apto a aprender novos trabalhos, sempre dinâmico e proativo.

Formação acadêmica:

Tecnólogo em Gestão Financeira- conclusão: 2018 - UNOPAR - Sete lagoa MG

Cursos complementares:

Analista de crédito e cobrança (2001), informática básica (2005), Capacitação profissional em rotinas administrativas (2006), formação de operador de empilhadeira (2012)

Histórico Profissional:

14/01/2019 - Atual – JN HOTEL RESORT LTDA

✓ Gerente comercial

Inicialmente recepcionista por 8 meses de experiência. Posteriormente classificado gerente comercial. Recepção a todos os clientes de uma maneira cordial, respondendo a perguntas gerais, verificando o objetivo da visita e encaminhando-os aos escritórios específicos. Controle financeiro no recebimento das diárias, Check in, check out, no show, cadastros, reservas, assessoria aos clientes. Gerenciamento de equipes, contratação de terceirizados, organização e planejamento de eventos. Atendimento de clientes venda e pôs vendas. Resolução de problemas de clientes a fim de manter relacionamentos e aumentar a base de clientes.

11/05/2015 a 31/07/2018 – FENIX LOCAÇÃO MOVEIS P FESTAS EVENTOS LTDA

✓ Atendente e Motorista.

Realizar a recepção dos clientes e atendimento dentro e fora da loja. Ter controle dos produtos da loja, atuar com manutenção dos produtos, conferencia de produtos no estoque via sistema, realização de inventário, verificar a organização, caixa, emissão de notas fiscais manuais. Realizava entrega, recolhimento e montagens dos produtos.

11/09/2014 a 13/05/2015 - VICTOR RAGGI BARCELOS DJ -ME

✓ Gerente

Gerenciamento de equipes, contratação de terceirizados, organização e planejamento de eventos. Atendimento de clientes, realização de vendas mensal. Resolução de problemas de clientes a fim de manter relacionamentos e aumentar a base de clientes

14/11/2012 a 05/01/2014 - TRADIMAQ LTDA

✓ Operador de empilhadeira.

Abastecimento da linha de produção e retirando os paletes com material de produção e transportando-os para o estoque. Descarregamento e carregamento de caminhões.

05/03/2012 a 28/08/2012 - CIS CARGO LOGISTICA INTEGRAL SA

✓ Operador de empilhadeira – Logístico.

Abastecimento da linha de produção, armazenamento de peças e produtos em estoque e utilização do sistema operacional da empresa.

20/05/2008 a 09/03/2012 - CEVA LOGISTICS LTDA

✓ Operador de empilhadeira – Logístico.

Abastecimento da linha de produção, armazenamento de peças e produtos em estoque e utilização do sistema operacional da empresa.

10/04/2002 a 04/12/2007 – COOP. CENTRAL DOS PROD. RURAIS DE MG LTDA (ITAMBÉ)

✓ Operador de maquinas laticínios.

Operação de linha de produção, limpeza e organização do setor. Controle e metas de produção.